【裁判字號】    96,易,419
【裁判日期】    970415
【裁判案由】    竊盜
【裁判全文】
臺灣臺東地方法院刑事判決               96年度易字第419號
公  訴  人  臺灣臺東地方法院檢察署檢察官
被      告  甲○○
                    （另案在臺灣泰源技能訓練所執行中）
上列被告因竊盜等案件，經檢察官提起公訴（96年度偵字第1093
號、第1094號、第1095號、第1548號），本院行簡式審判程序，
判決如下：
    主  文
甲○○犯如附表所示之罪，均累犯，各處如附表所示之刑，各減
為如附表所示之刑，應執行有期徒刑貳年陸月。扣案之鑰匙參支
，均沒收。
    事  實
一、甲○○前因竊盜案件，經臺灣基隆地方法院於民國93年 8月
    31日，以93年度訴字第402號判處有期徒刑2年，並於同年10
    月4日確定，而於95年1月26日因縮短刑期假釋出監，復因竊
    盜案件，經臺灣高等法院於同年11月14日，以95年度上訴字
    第3126號判處有期徒刑 2年，並於刑之執行前，令入勞動場
    所強制工作3年，嗣於同年12月4日確定（尚不構成累犯），
    而其前揭假釋經撤銷後，乃於同年 8月15日入監執行前案之
    殘刑，並於95年12月30日縮刑期滿執行完畢在案，竟仍不知
    悔改，分別基於意圖為自己不法所有之犯意，或分別與陳俊
    成（陳俊成分別於附表編號 1、2、4、12、13、14、15所涉
    竊盜部分，應由檢察官另案偵辦）共同意圖為自己不法之所
    有，而基於竊盜之犯意聯絡，於附表編號 1至18所示之時間
    、地點，以各該編號所示之方法，竊取如附表編號 1至18所
    示之財物，得手後均據為己有，並為如附表編號 1至18所示
    之處分。甲○○先於96年 1月22日經警循線查獲，而於同日
    下午4時30分許，在臺北縣瑞芳鎮○○路147號住處扣得其所
    有供竊車所用之鑰匙 2支，又於附表編號18所示之時、地，
    以該編號所示之方法，竊取子○所有車牌號碼 G4-0555號自
    用小貨車得手後，適經子○發現立即逮捕，而報警當場查獲
    ，並於甲○○身上扣得其所有供竊車所用之鑰匙 1支，嗣其
    為警逮捕後，對於附表編號5、7、8、9、10、11、13、14、
    16、17部分，在偵查犯罪之檢警機關尚不知孰為犯罪嫌疑人
    時，主動向警察供出該部分之犯罪事實，且帶同警方前往該
    編號所示之地點查證，並尋獲丙○○所有之車牌號碼GPN-40
    5號普通重型機車，而自首接受裁判。
二、案經基隆市警察局第一分局、第三分局及臺北縣政府警察局
    瑞芳分局報告臺灣基隆地方法院檢察署檢察官呈請臺灣高等
    法院檢察署檢察長令轉臺灣臺東地方法院檢察署檢察官偵查
    起訴。
    理  由
一、本案被告甲○○所犯係死刑、無期徒刑、最輕本刑為 3年以
    上有期徒刑以外之罪，亦非高等法院管轄之第一審案件，而
    被告於本院行準備程序中就被訴事實為有罪之陳述，經告知
    簡式審判程序之旨，並聽取公訴人及被告意見後，本院合議
    庭依刑事訴訟法第 273條之1第1項規定，裁定由受命法官獨
    任進行簡式審判程序，合先敘明。
二、訊據被告甲○○對上揭犯罪事實均坦白承認，核與證人黃永
    發於警詢及偵查中結證（參見基檢96偵1869卷頁12-12a、基
    檢96偵1315卷頁57）、庚○○於警詢及偵查中結證（參見基
    檢96偵1869卷頁 10-11、基檢96偵1315卷頁56）、巳○○於
    警詢及偵查中結證（參見基檢96偵1315卷頁 7-9、54）、吳
    和於警詢時證述（參見基檢96偵1315卷頁 10-11）、隆友食
    品有限公司職員寅○○於警詢及偵查中結證（參見基檢96偵
    1869卷頁13-14、基檢96偵1315卷頁57-58）、福泰土木包工
    業負責人陳俊成於警詢及偵查中結證（參見基檢96偵2171卷
    頁63-64、67-68、東檢96偵1548卷頁42）、卯○○、壬○○
    分別於警詢時指述（參見基檢96偵2171卷頁72-73、86-88）
    、三州行營造股份有限公司技師范祐源於警詢時證述（參見
    基檢96偵2171卷頁 95-97）、林文明於警詢時證述（參見基
    檢96偵2171卷頁 101-103）、共犯陳俊成於警詢時供證（參
    見基檢96偵2171卷頁 37-42）、丙○○於警詢及偵查中結證
    （參見基檢96偵2171卷頁91-92、東檢96偵1548卷頁42-43）
    、辛○○於警詢及偵查中結證（參見基檢96偵2171卷頁89-9
    0、東檢96偵1548卷頁41-42）、癸○○、吳來發分別於警詢
    時指證（參見基檢96偵2171卷頁79-80、基檢96偵1557卷頁3
    8-39）、辰○○於警詢及偵查中結證（參見基檢96偵1557卷
    頁42-43、基檢96偵1315卷頁54-55）、陳日昇於警詢及偵查
    中結證（參見基檢96偵1869卷頁16-17、基檢96偵1315卷頁5
    8）、戊○○於警詢及偵查中結證（參見基檢96偵1557卷頁4
    6-47、基檢96偵1315卷頁55）、工地現場主任凌國修及工人
    鄭進興分別於警詢時證述（參見基檢96偵2171卷頁58-60、1
    23-124）、午○○於警詢時指述（參見基檢96偵2171卷頁61
    - 62）、楊麗花於警詢及偵查中供證（參見基檢96偵2171卷
    頁 48-50、108-110、112）、子○於警詢及偵查中結證（參
    見基檢96偵1557卷頁31-34、基檢96偵1315卷頁55-56）之各
    節大致相符，並有車牌號碼5C-6467號汽車新領牌登記書1紙
    （參見基檢96偵1869卷頁25）、車牌號碼DX-7495號、K8-29
    30號、G4-0555號、T8-5179號、HL-9315號、5065-MT號自用
    小貨車行車執照影本 6紙（參見基檢96偵1315卷頁21、基檢
    96偵2171卷頁75、基檢96偵1557卷頁37、44、51、基檢96偵
    1869卷頁18）、車牌號碼 T6-9650號、CV-4469號、DP-6081
    號、6G-4528號車號查詢汽車車籍資料4紙（參見東檢96偵15
    48卷頁7、9、10、基檢96偵1557卷頁41）、車牌號碼GPN-40
    5號車號查詢重型機車車籍資料1紙（參見東檢96偵1548卷頁
    8）、贓物認領保管單8紙（參見基檢96偵1315卷頁20、基檢
    96偵1557卷頁35、48、基檢96偵2171卷頁69、74、81、94、
    98）、基隆市警察局車輛協尋電腦輸入單 5紙（參見基檢96
    偵1869卷頁23、24、基檢96偵2171卷頁65、76、83）、車輛
    失竊車牌遺失作業列印資料 8紙（參見基檢96偵1557卷頁49
    、基檢96偵1869卷頁 19-22、基檢96偵2171卷頁66、77、84
    ）、基隆市警察局車輛尋獲電腦輸入單 4紙（參見基檢96偵
    1557卷頁50、基檢96偵2171卷頁71、78、85）、臺北縣政府
    警察局瑞芳分局四腳亭派出所處理各類案件回報紀錄表 1紙
    （參見基檢96偵2171卷頁 126）、臺北縣政府警察局瑞芳分
    局搜索扣押筆錄及扣押物品目錄表 1份（參見基檢96偵1315
    卷頁 13-15）、建忠實業有限公司收受物品、舊貨、五金廢
    料或廢棄物登記表及地磅記錄單影本各 2紙（參見基檢96偵
    1557卷頁22-23、基檢96偵2171卷頁115）、地磅記錄單影本
    1 紙（參見基檢96偵2171卷頁53）、友信行舊貨商行收受物
    品、舊貨、五金廢料或廢棄物登記表影本 1份（參見基檢96
    偵2171卷頁 104-105）、臺灣基隆地方法院檢察署檢察官96
    年度偵字第2171號不起訴處分書 2份（參見東檢96偵1548卷
    頁54-56、60-62）及臺灣基隆地方法院96年度基簡字第 750
    號刑事簡易判決 1份等件附卷可稽，復有竊盜現場監視器錄
    影翻拍照片8張（參見基檢96偵1315卷頁23-26）、車輛失竊
    現場照片15張（參見基檢96偵1869卷頁26-29、基檢96他215
    卷頁13、基檢96他229卷頁7、基檢96偵1557卷頁36）、失竊
    車輛照片 3張（參見基檢96偵1557卷頁40、45、52）、鐵製
    調整架失竊現場照片 4張（參見基檢96他229卷頁8-9）、工
    地鋼筋失竊現場照片2張（參見基檢96他215卷頁12）在卷可
    資佐憑，足認被告自白與事實相符，本案事證已臻明確，被
    告犯行均堪認定，應予依法論科。
三、論罪與量刑：
  (一)按竊盜罪之「竊取」，須破壞他人原有對於動產之持有支配
    關係，並進而建立新持有支配關係始得成立，是學說及實務
    對於竊盜罪既遂與未遂之區別，即以原持有支配關係已否破
    壞及新持有支配關係已否建立為斷；易言之，應以所竊之物
    是否移入自己實力支配之下為標準，學說稱此為支配或掌握
    理論。又以日常生活之一般理解，就案件之實際情狀加以判
    斷，若行為人已將他人財物移歸自己所持有，即應成立竊盜
    既遂罪，最高法院17年上字第 509號判例亦採同一見解。查
    被告甲○○於附表編號18所示之時、地，以該編號所示之方
    法，進入被害人子○所有之自用小貨車內，發動該車引擎欲
    駛離現場之際，旋經子○發現立即報警查獲，而未能將該車
    駛離現場，惟被告既已持扣案之鑰匙開啟該車車門，並進入
    該車發動引擎，顯然可輕易並隨時自上開現場駛離而加以支
    配，是被告既已確實掌握該車而對之建立新持有支配關係，
    應認已達於竊盜既遂之程度。
  (二)核被告甲○○就附表編號1至18所為，均係犯刑法第320條第
    1項之普通竊盜罪。又被告與陳俊成間，就附表編號1、2、4
    、8、12、13、14、15 所犯之竊盜罪，有犯意聯絡及行為分
    擔，應以共同正犯論。公訴人雖未就被告共同與陳俊成所為
    之上開竊盜犯行，於起訴書犯罪事實欄中敘明之，惟該部分
    犯行與已敘及之部分，係屬行為人人數及共犯態樣有間，而
    其基本社會事實仍屬同一之單純一罪關係，本為起訴效力所
    及，本院自應併予審理，併依刑事訴訟法第 300條規定變更
    起訴法條。
  (三)按數行為於同時同地或密切接近之時地實行，侵害同一之法
    益，各行為之獨立性極為薄弱，依一般社會健全觀念，在時
    間差距上，難以強行分開，在刑法評價上，以視為數個舉動
    之接續施行，合為包括之一行為予以評價，較為合理，則屬
    接續犯，而為包括之一罪，最高法院著有86年臺上字第3295
    號判例意旨可資參照。查被告分別於附表編號16、17所示之
    時、地，先後竊取被害人鈺達營造有限公司所有鋼筋 3次、
    被害人午○○所有鐵製調整架 5次，均係於密切接近之時間
    及同一地點實行，各自侵害同一法益，各行為之獨立性甚為
    薄弱，顯係各別基於單一意圖為自己不法所有之犯意接續為
    之，依一般社會健全觀念，應各自視為數個舉動之接續實行
    ，合為包括之一行為予以評價，均屬接續犯，應各論以一罪
    。公訴人雖未就被告分別於附表編號16、17所示之竊盜犯行
    ，於起訴書犯罪事實欄中具體敘明其竊盜之次數，惟該部分
    犯行與已敘及之部分，有接續犯之實質上一罪關係，仍為起
    訴效力所及，本院自應併予審理。又被告所犯共同竊盜 8罪
    及竊盜10罪，上開18罪間，犯意各別，行為互殊，應予分論
    併罰。
  (四)被告有如事實欄一所載之論罪科刑及執行情形，有卷附臺灣
    高等法院被告前案紀錄表 1份可考，其受有期徒刑之執行完
    畢後，5 年以內故意再犯本案法定刑為有期徒刑之罪，均為
    累犯，應各依法加重其刑。又其對於附表編號5、7、8、9、
    10、11、13、14、16、17所為之犯行部分，乃係就偵查犯罪
    之檢警機關尚不知孰為犯罪嫌疑人時，主動向警察供出該未
    經發覺之犯罪事實，且帶同警方前往各該編號所示地點查證
    ，並尋獲被害人丙○○所有之前揭普通重型機車，此有被告
    警詢筆錄等件在卷可憑，而接受本院之裁判，均合於刑法第
    62條前段自首規定之要件，各減輕其刑，併先加而後減之。
  (五)爰審酌被告年輕體壯，前有多次竊盜前科已如上述，素行不
    良，出監後猶不思以正常管道獲取財物，竟僅因一己私慾，
    漠視法令禁制，而恣意竊取與其不相識之被害人所有財物據
    為己有，對於社會秩序影響至鉅，且所犯竊盜次數甚多，竊
    得之財物價值亦非淺薄，造成被害人財產上損害及經濟上損
    失，惡性堪認重大，其行為所造成之危害殊非輕微，且迄至
    本案言詞辯論終結時，被告仍未賠償被害人所受之損害或與
    之達成民事和解，此據被告供明在卷，惟念及被告所竊得之
    車輛部分，均據被害人領回或自行尋獲，且被告犯罪後尚知
    坦承全部犯行，態度堪稱良好，兼衡其生活狀況、知識程度
    及犯罪之動機、手段、情節、所得財物等一切情狀，各量處
    如主文所示之刑。又被告所犯上揭18罪，其犯罪時間均在96
    年 4月24日之前，且均無中華民國96年罪犯減刑條例所定不
    得減刑之情形，爰依同條例第2條第1項第3款、第7條之規定
    ，各減其宣告刑二分之一，並定其應執行之刑。
  (六)扣案之鑰匙 3支，均係被告供本案犯竊盜罪及與共同正犯陳
    俊成犯共同竊盜罪所用之物，且均屬被告所有，業據被告供
    承在卷，均應依刑法第38條第1項第2款規定宣告沒收。至扣
    案之鑰匙 3支（鑰匙上分別烙有C102、2336、2163），固均
    屬被告供本案犯竊盜罪及與共同正犯陳俊成犯共同竊盜罪所
    用之物，然被告既否認為其所有，且乏證據證明係屬共同正
    犯陳俊成所有之物，又均非違禁物，爰不另為沒收之諭知，
    併此敘明。
據上論斷，應依刑事訴訟法第 273條之1第1項、第299條第1項前
段、第300條，刑法第28條、第320條第1項、第47條第1項、第62
條前段、第38條第1項第2款、第51條第5款，刑法施行法第1條之
1第1項、第2項前段，中華民國96年罪犯減刑條例第2條第1項第3
款、第7條，判決如主文。
本案經檢察官乙○○到庭執行職務
中    華    民    國    97    年     4    月    15    日
                     刑事第四庭  法  官  劉正偉
附表：（新臺幣）
┌─┬────┬────────┬─────┬───┬─────┬─────┐
│編│行為時間│    行為手段    │ 被害人及 │罪名及│ 贓物處分 │  備  註  │
│號│、地點  │                │ 所得財物 │刑度  │          │          │
├─┼────┼────────┼─────┼───┼─────┼─────┤
│ 1│96年1月1│與陳俊成一同前往│己○○所有│共同竊│嗣將該車棄│          │
│  │日凌晨 0│該處，由甲○○持│，由黃永發│盜，累│置在基隆市│          │
│  │時許（起│扣案鑰匙開啟車門│使用之車牌│犯，處│中和路與復│          │
│  │訴書誤載│並發動引擎，竊取│號碼NC-740│有期徒│興路口，為│          │
│  │為 6時）│車牌號碼 NC-7409│9 號藍色廂│刑 6月│警於同年月│          │
│  │，在基隆│（起訴書誤載為CN│式自用小貨│，減為│9日下午4時│          │
│  │市樂利三│- 7409）號自用小│車1部。   │有期徒│30分許，在│          │
│  │街32巷之│貨車，陳俊成則在│          │刑 3月│上址尋獲，│          │
│  │金龍湖停│旁把風，二人得手│          │。    │並經黃永發│          │
│  │車場內。│後據為己有。    │          │      │領回。    │          │
├─┼────┼────────┼─────┼───┼─────┼─────┤
│ 2│96年1月2│與陳俊成一同前往│庚○○所有│共同竊│嗣因該車燃│          │
│  │日凌晨 3│該處，由甲○○持│之車牌號碼│盜，累│油用盡，而│          │
│  │時許，在│扣案鑰匙開啟車門│7A-1476 號│犯，處│棄置在基隆│          │
│  │基隆市中│並發動引擎，竊取│銀色廂式自│有期徒│市○○街土│          │
│  │和路 6號│車牌號碼 7A-1476│用小貨車 1│刑 6月│地公廟附近│          │
│  │前。    │號自用小貨車，陳│部。      │，減為│，旋經洪麗│          │
│  │        │俊成則在旁把風，│          │有期徒│蘭於同日下│          │
│  │        │二人得手後據為己│          │刑 3月│午 5時30分│          │
│  │        │有。            │          │。    │許，自行在│          │
│  │        │                │          │      │上址尋獲。│          │
├─┼────┼────────┼─────┼───┼─────┼─────┤
│ 3│96年 1月│獨自持扣案之鑰匙│巳○○所有│竊盜，│嗣將該車棄│          │
│  │21日凌晨│2 支開啟車門並發│之車牌號碼│累犯，│置在基隆市│          │
│  │0 時18分│動引擎，竊取車牌│DX-7495 號│處有期│安樂路2段1│          │
│  │許，在臺│號碼 DX-7495號自│綠色廂式自│徒刑 6│28號之長庚│          │
│  │北縣瑞芳│用小貨車，得手後│用小貨車 1│月，減│醫院側門對│          │
│  │鎮○○路│據為己有。      │部。      │為有期│面，旋經葉│          │
│  │172 號瑞│                │          │徒刑 3│惠卿於同年│          │
│  │亭消防分│                │          │月。  │月22日下午│          │
│  │隊旁空地│                │          │      │1 時20分許│          │
│  │處。    │                │          │      │，自行在上│          │
│  │        │                │          │      │址尋獲。  │          │
├─┼────┼────────┼─────┼───┼─────┼─────┤
│ 4│96年 1月│與陳俊成一同前往│隆友食品有│共同竊│嗣將該車棄│          │
│  │22日凌晨│該處，由甲○○持│限公司所有│盜，累│置在基隆市│          │
│  │3 時許，│扣案鑰匙開啟車門│之車牌號碼│犯，處│武聖街14號│          │
│  │在基隆市│並發動引擎，竊取│5C-6467 號│有期徒│前，為警於│          │
│  │自來街13│車牌號碼 5C-6467│銀色廂式自│刑 6月│同年月25日│          │
│  │巷之環保│號自用小貨車，陳│用小貨車 1│，減為│上午 8時許│          │
│  │局公有停│俊成則在旁把風，│部。      │有期徒│，在上址尋│          │
│  │車場內。│二人得手後據為己│          │刑 3月│獲。      │          │
│  │        │有。            │          │。    │          │          │
├─┼────┼────────┼─────┼───┼─────┼─────┤
│ 5│96年 1月│持扣案鑰匙開啟車│福泰土木包│竊盜，│嗣將該車棄│陳俊成所涉│
│  │30日凌晨│門，以接電方式發│工業（起訴│累犯，│置在基隆市│竊盜部分，│
│  │某時許，│動引擎，竊取車牌│書誤載為福│處有期│興隆路上，│業經臺灣基│
│  │在基隆市│號碼 T6-9650號自│特六和公司│徒刑 4│經民眾於同│隆地方法院│
│  │暖暖街28│用小貨車，得手後│）所有，由│月，減│年月31日下│檢察署檢察│
│  │1巷135號│據為己有。      │陳俊成使用│為有期│午 2時30分│官另以96年│
│  │前。    │                │之車牌號碼│徒刑 2│許，在上址│度偵字第21│
│  │        │                │T6-9650 號│月。  │產業道路上│71號為不起│
│  │        │                │藍色篷式自│      │尋獲，並經│訴處分確定│
│  │        │                │用小貨車 1│      │陳俊成領回│。        │
│  │        │                │部。      │      │。        │          │
├─┼────┼────────┼─────┼───┼─────┼─────┤
│ 6│96年2月1│持扣案鑰匙開啟車│卯○○所有│竊盜，│嗣將該車棄│陳俊成所涉│
│  │日（起訴│門並發動引擎，竊│之車牌號碼│累犯，│置在基隆市│竊盜部分，│
│  │書誤載為│取車牌號碼K8-293│K8-2930 號│處有期│大華一路及│業經臺灣基│
│  │2月2日）│0 號自用小貨車，│藍色框式自│徒刑 6│八德路口，│隆地方法院│
│  │凌晨某時│得手後據為己有。│用小貨車 1│月，減│經民眾於同│檢察署檢察│
│  │許，在基│                │部。      │為有期│年月 2日下│官另以96年│
│  │隆市基金│                │          │徒刑 3│午 6時30分│度偵字第21│
│  │一路 208│                │          │月。  │許在上址尋│71號為不起│
│  │巷 2號後│                │          │      │獲，並經黃│訴處分確定│
│  │。      │                │          │      │德達領回。│。        │
├─┼────┼────────┼─────┼───┼─────┼─────┤
│ 7│96年2月2│持扣案鑰匙開啟車│壬○○所有│竊盜，│嗣於同日駕│陳俊成所涉│
│  │日凌晨 0│門並發動引擎，竊│之車牌號碼│累犯，│駛該車至編│竊盜部分，│
│  │時許，在│取車牌號碼T8-995│T8-9951 號│處有期│號16之工地│業經臺灣基│
│  │基隆市基│1 號自用小貨車，│藍色自用小│徒刑 4│竊得鋼筋後│隆地方法院│
│  │金一路21│得手後據為己有。│貨車1部。 │月，減│，因當場遭│檢察署檢察│
│  │6 號明味│                │          │為有期│人發現而棄│官另以96年│
│  │海鮮餐廳│                │          │徒刑 2│車逃逸，為│度偵字第21│
│  │旁之停車│                │          │月。  │警在臺北縣│71號為不起│
│  │場內。  │                │          │      │瑞芳鎮大埔│訴處分確定│
│  │        │                │          │      │路上尋獲，│。        │
│  │        │                │          │      │並由壬○○│          │
│  │        │                │          │      │領回。    │          │
├─┼────┼────────┼─────┼───┼─────┼─────┤
│ 8│96年 2月│駕駛車牌號碼不詳│三州行營造│共同竊│拆解後由陳│陳俊成所涉│
│  │初（起訴│之藍色自用小貨車│股份有限公│盜，累│俊成將該電│竊盜部分，│
│  │書誤載為│，搭載陳俊成至該│司所有，因│犯，處│筒內之紅銅│業經臺灣基│
│  │2 月下旬│處，共同徒手竊取│工程施工供│有期徒│予以變價，│隆地方法院│
│  │）某日凌│高壓電筒 1只，得│外接電力所│刑 4月│得款 1,500│以96年度基│
│  │晨 0時許│手後載回臺北縣瑞│用之高壓電│，減為│元後由二人│簡字第 750│
│  │，在基隆│芳鎮○○路 242-2│筒 1只，價│有期徒│平分均花用│號判處有期│
│  │市○○街│號陳俊成住處旁之│值約 6,000│刑 2月│殆盡，該電│徒刑 3月，│
│  │暖西國小│空地拆解。      │元。      │。    │筒之鐵製外│並經同院96│
│  │大門圍牆│                │          │      │殼則棄置在│年度聲減字│
│  │邊。    │                │          │      │陳俊成前開│第1313號裁│
│  │        │                │          │      │住處旁水溝│定減為有期│
│  │        │                │          │      │內，嗣經范│徒刑1月又1│
│  │        │                │          │      │祐源領回。│5日確定。 │
├─┼────┼────────┼─────┼───┼─────┼─────┤
│ 9│96年 2月│獨自持扣案鑰匙發│丙○○所有│竊盜，│嗣將該機車│          │
│  │15日凌晨│動引擎，竊取車牌│之車牌號碼│累犯，│棄置在基隆│          │
│  │某時許，│號碼 GPN-405號普│GPN-405 號│處有期│市○○○街│          │
│  │在基隆市│通重型機車，得手│普通重型機│徒刑 4│121 號前，│          │
│  │過港路24│後據為己有。    │車1部。   │月，減│為警於同年│          │
│  │3號前。 │                │          │為有期│3月9日上午│          │
│  │        │                │          │徒刑 2│8 時許，在│          │
│  │        │                │          │月。  │上址尋獲，│          │
│  │        │                │          │      │並經丙○○│          │
│  │        │                │          │      │領回。    │          │
├─┼────┼────────┼─────┼───┼─────┼─────┤
│10│96年 2月│持扣案鑰匙開啟車│辛○○所有│竊盜，│嗣將該車棄│陳俊成所涉│
│  │15日凌晨│門並發動引擎，竊│之車牌號碼│累犯，│置在基隆市│竊盜部分，│
│  │1 時30分│取車牌號碼DP-608│DP-6081 號│處有期│基金一路福│業經臺灣基│
│  │許，在基│1 號自用小貨車，│藍色自用小│徒刑 4│隆便當店旁│隆地方法院│
│  │隆市樂利│得手後據為己有。│貨車1部。 │月，減│之檳榔攤前│檢察署檢察│
│  │二街62巷│                │          │為有期│，經民眾於│官另以96年│
│  │90號前。│                │          │徒刑 2│同日凌晨 5│度偵字第21│
│  │        │                │          │月。  │時許發現，│71號為不起│
│  │        │                │          │      │並通知張世│訴處分確定│
│  │        │                │          │      │傳取回。  │。        │
├─┼────┼────────┼─────┼───┼─────┼─────┤
│11│96年 2月│持扣案鑰匙開啟車│癸○○所有│竊盜，│嗣將該車棄│陳俊成所涉│
│  │15日凌晨│門並發動引擎，竊│之車牌號碼│累犯，│置在基隆市│竊盜部分，│
│  │2時許， │取車牌號碼CV-446│CV-4469 號│處有期│工建路與工│業經臺灣基│
│  │在臺北縣│9 號自用小貨車，│藍色框式自│徒刑 4│建西路口，│隆地方法院│
│  │石門鄉中│得手後據為己有。│用小貨車 1│月，減│經民眾於同│檢察署檢察│
│  │山路28號│                │部。      │為有期│年月22日下│官另以96年│
│  │（起訴書│                │          │徒刑 2│午 5時30分│度偵字第21│
│  │誤載為28│                │          │月。  │許在上址尋│71號為不起│
│  │之15號）│                │          │      │獲，並經許│訴處分確定│
│  │前空地。│                │          │      │楠山領回。│。        │
├─┼────┼────────┼─────┼───┼─────┼─────┤
│12│96年 2月│與陳俊成一同前往│丁○○所有│共同竊│嗣將該車棄│          │
│  │17日凌晨│該處，由甲○○持│，由吳來發│盜，累│置在臺北縣│          │
│  │1 時許（│扣案鑰匙開啟車門│使用之車牌│犯，處│瑞芳鎮瑞竹│          │
│  │起訴書誤│並發動引擎，竊取│號碼6G-452│有期徒│路之媽祖廟│          │
│  │載為上午│車牌號碼 6G-4528│8 號藍色自│刑 6月│前空地處，│          │
│  │7 時30分│號自用小貨車，陳│用小貨車 1│，減為│經丁○○於│          │
│  │），在基│俊成則在旁把風，│部。      │有期徒│同日下午 3│          │
│  │隆市寧靜│二人得手後據為己│          │刑 3月│時30分許，│          │
│  │街62號前│有。            │          │。    │在上址自行│          │
│  │。      │                │          │      │尋獲。    │          │
├─┼────┼────────┼─────┼───┼─────┼─────┤
│13│96年 2月│與陳俊成一同前往│辰○○所有│共同竊│嗣將該車棄│          │
│  │23日凌晨│該處，由甲○○持│之車牌號碼│盜，累│置在基隆市│          │
│  │某時許（│扣案鑰匙開啟車門│T8-5179 號│犯，處│外木山停車│          │
│  │起訴書誤│並發動引擎，竊取│藍色篷式自│有期徒│場，經葉為│          │
│  │載為晚間│車牌號碼 T8-5179│用小貨車 1│刑 4月│政之友人於│          │
│  │22時），│號自用小貨車，陳│部。      │，減為│同年月24日│          │
│  │在基隆市│俊成則在旁把風，│          │有期徒│凌晨 0時30│          │
│  │基金一路│二人得手後據為己│          │刑 2月│分許，在上│          │
│  │208 巷旁│有。            │          │。    │址尋獲，並│          │
│  │情人湖後│                │          │      │通知辰○○│          │
│  │方空地。│                │          │      │取回。    │          │
├─┼────┼────────┼─────┼───┼─────┼─────┤
│14│96年 2月│與陳俊成一同前往│丑○○（起│共同竊│嗣因該車燃│          │
│  │25日凌晨│該處，由甲○○持│訴書誤載為│盜，累│油用盡而棄│          │
│  │3 時許，│扣案鑰匙開啟車門│陳添枝）所│犯，處│置在基隆市│          │
│  │在基隆市│並發動引擎，竊取│有，由陳日│有期徒│復興街86號│          │
│  │仁一路21│車牌號碼 5065-MT│昇使用之車│刑 4月│前，經陳日│          │
│  │9 號對面│號（起訴書誤載為│牌號碼5065│，減為│昇於同年月│          │
│  │停車格。│MT-5065 號）自用│-MT 號藍色│有期徒│28日晚上 9│          │
│  │        │小貨車，陳俊成則│篷式自用小│刑 2月│時許，自行│          │
│  │        │在旁把風，二人得│貨車1部。 │。    │在上址尋獲│          │
│  │        │手後據為己有。  │          │      │。        │          │
├─┼────┼────────┼─────┼───┼─────┼─────┤
│15│96年 2月│與陳俊成一同前往│廣庭創意園│共同竊│嗣將該車棄│          │
│  │26日凌晨│該處，由甲○○持│藝工程有限│盜，累│置在六堵工│          │
│  │某時許（│扣案鑰匙開啟車門│公司（起訴│犯，處│業區附近，│          │
│  │起訴書誤│並發動引擎，竊取│書誤載為李│有期徒│為警於同年│          │
│  │載為上午│車牌號碼 HL-9315│炳南）所有│刑 6月│3月1日凌晨│          │
│  │8 時），│號自用小貨車，陳│，由戊○○│，減為│4 時許，在│          │
│  │在基隆市│俊成則在旁把風，│使用之車牌│有期徒│基隆市明德│          │
│  │八堵路 1│二人得手後據為己│號碼HL-931│刑 3月│二路 1巷口│          │
│  │巷口即八│有。            │5 號藍色自│。    │尋獲，並經│          │
│  │堵隧道口│                │用小貨車 1│      │戊○○領回│          │
│  │。      │                │部。      │      │。        │          │
├─┼────┼────────┼─────┼───┼─────┼─────┤
│16│先後於96│接續徒手竊取該工│鈺達營造有│竊盜，│甲○○於同│陳俊成所涉│
│  │年2月1日│地之四分鋼筋計 3│限公司所有│累犯，│年月 1日上│竊盜部分，│
│  │凌晨3、4│次，其中 2次得手│，由凌國修│處有期│午 8時20分│業經臺灣基│
│  │時許、同│後，以上開竊得之│、鄭進興所│徒刑 6│許，駕駛車│隆地方法院│
│  │年月 2日│車牌號碼 K8-2930│管領之四分│月，減│牌號碼K8-2│檢察署檢察│
│  │凌晨 3時│號等自用小貨車載│鋼筋 1批（│為有期│930 號自用│官另以96年│
│  │許（起訴│離現場，另 1次即│價值約15,0│徒刑 3│小貨車載運│度偵字第21│
│  │書均漏載│同年月 2日，在搬│00元）及約│月。  │同日所竊得│71號為不起│
│  │之）、同│運鋼筋 1批至前揭│330支。   │      │之鋼筋約30│訴處分確定│
│  │年月中旬│竊得之車牌號碼T8│          │      │0支（總重5│。        │
│  │某日凌晨│-9951 號自用小貨│          │      │98公斤），│          │
│  │3、4時許│車後，因遭該工地│          │      │至基隆市工│          │
│  │，在臺北│現場工人鄭進興當│          │      │建路 1號旁│          │
│  │縣瑞芳鎮│場發現，甲○○乃│          │      │之建忠實業│          │
│  │中央路萬│棄車逃逸。      │          │      │有限公司之│          │
│  │端橋下之│                │          │      │廢鐵場，將│          │
│  │北37線延│                │          │      │上開鋼筋以│          │
│  │長工程之│                │          │      │5,500元 之│          │
│  │工地內。│                │          │      │代價售予不│          │
│  │        │                │          │      │知情之楊麗│          │
│  │        │                │          │      │花，得款後│          │
│  │        │                │          │      │花用殆盡。│          │
├─┼────┼────────┼─────┼───┼─────┼─────┤
│17│先後於96│接續徒手竊取放置│午○○所有│竊盜，│前揭鐵製調│陳俊成所涉│
│  │年 2月間│在該材料場內之鐵│之鐵製調整│累犯，│整架均載運│竊盜部分，│
│  │，每隔 2│製調整架 5次，得│架850支。 │處有期│至基隆市六│業經臺灣基│
│  │、3 日之│手後則以上開所竊│          │徒刑 7│堵工業區內│隆地方法院│
│  │凌晨2、3│得之自用小貨車載│          │月，減│某廢五金回│檢察署檢察│
│  │時許，在│運之。          │          │為有期│收場變價，│官另以96年│
│  │臺北縣石│                │          │徒刑 3│每次得款約│度偵字第21│
│  │門鄉內石│                │          │月又15│4、5,000元│71號為不起│
│  │門81之10│                │          │日。  │均花用殆盡│訴處分確定│
│  │號對面之│                │          │      │。        │。        │
│  │材料堆置│                │          │      │          │          │
│  │場內。  │                │          │      │          │          │
├─┼────┼────────┼─────┼───┼─────┼─────┤
│18│96年3月1│持扣案之鑰匙 4支│子○所有車│竊盜，│甲○○進入│          │
│  │日凌晨 0│，以其中 1支鑰匙│牌號碼G4-0│累犯，│該車發動引│          │
│  │時20分許│開啟車門，進入車│555 號藍色│處有期│擎，欲駛離│          │
│  │（起訴書│內發動引擎，竊取│篷式自用小│徒刑 6│現場之際，│          │
│  │誤載為 3│車牌號碼 G4-0555│貨車1部。 │月，減│旋遭子○發│          │
│  │時），在│號自用小貨車得手│          │為有期│覺，並當場│          │
│  │基隆市寧│。              │          │徒刑 3│報警逮捕。│          │
│  │靜街62號│                │          │月。  │          │          │
│  │前。    │                │          │      │          │          │
└─┴────┴────────┴─────┴───┴─────┴─────┘
以上正本證明與原本無異。
如不服本判決應於收受本判決後10日內向本院提出上訴書狀；上
訴書狀應敘述具體理由。未敘述上訴理由者，應於上訴期間屆滿
後20日內向本院補提理由書狀（均須按他造當事人之人數附繕本
）。「切勿逕送上級法院」。
告訴人或被害人對於本判決如有不服，請書具不服之理由狀，請
求檢察官上訴者，其上訴期間之計算係以檢察官收受判決正本之
日期為準。
                                      書記官  王希文
中    華    民    國    97    年    4     月    15    日
附錄論罪科刑法條全文：
中華民國刑法第320條第1項：
意圖為自己或第三人不法之所有，而竊取他人之動產者，為竊盜
罪，處5年以下有期徒刑、拘役或5百元以下罰金。


司法院資訊處製作；財團法人民間司法改革基金會備份。
